臺灣臺中地方法院刑事判決　　　　　　　　　　　　　九十三年度交易字第九四號
　　公　訴　人　臺灣臺中地方法院檢察署檢察官
　　被　　　告　乙○○
右列被告因過失傷害案件，經檢察官提起公訴（九十二年度偵字第二二五四號），本
院判決如左：
    主  文
乙○○因過失傷害人，處有期徒刑伍月，如易科罰金，以佰元折算壹日。
    事  實
一、乙○○明知在其汽車駕駛執照遭吊扣期間，竟仍於民國九十一年十月十二日下午
    ，駕駛車牌號碼Ｍ七─○三一八號自用小客車，在台中縣梧棲鎮○○路，由南往
    北方向行駛，當日下午六時許，在港埠路與中興路之設有燈光號誌之交岔路口時
    ，本應注意遵守交通號誌之指示，於左轉專用燈號誌亮時（直行紅燈及左轉箭頭
    綠燈），直行車應暫停等候，由左轉車通行，且依當時情形，又無不能注意之情
    形，竟疏於注意，駕車轉入左轉專用車道再直行欲穿越路口，適有甲○○駕ＢＺ
    Ｅ─八三○號機車，亦在港埠路由南往北行駛，在港埠路與中興路口依左轉專用
    號誌燈之指示左轉中興路，二車發生碰撞，致甲○○因而受左脛骨、左股骨粗隆
    間骨折之傷害。乙○○於肇事後，犯罪機關未發覺前，向警方報案自首而接受裁
    判。
二、案經被害人甲○○訴由台中縣警察局清水分局報請台灣台中地方法院檢察署檢察
    官偵查起訴。
    理  由
一、訊據被告乙○○對於在右揭時地發生車禍之事實均坦承不諱，惟矢口否認有何過
    失，辯稱：伊僅係綠燈行駛左轉專用道，並未闖紅燈，係甲○○未依規定兩段式
    左轉，由其右後方超到其前面左轉，伊當時時速六十五公里，是告訴人闖紅燈直
    接橫過來撞到伊的車，然後彈到引擎蓋上等語，然查右揭事實業據告訴人甲○○
    指訴歷歷，並有道路交通事故調查報告表及診斷書各一紙、車禍當天現場照片二
    十張、警方勘察現場燈號情形五張附卷可稽。告訴人甲○○指稱當時直行車道有
    白色廂型車停車等候紅燈，被告乙○○自承行駛最內側之左轉專用車道欲直行，
    如非當時是左轉專用燈，直行車道有車暫停，被告當無行駛最內側左轉專用車道
    直行之必要，故告訴人所稱當時為左轉專用燈一節應可採信。而依道路交通安全
    規則第一百零二條第十款交岔路口因特殊需要另設有標誌、標線者，並應依其指
    示行車。本件路口並無機車兩段式左轉之標誌，故告訴人直接依燈號之指示左轉
    並無違反規定。按汽車行駛至交岔路口，駕駛人應遵守燈光號誌之指示，道路交
    通安全規則第一百零二條第一項第一款定有明文。被告駕車自應注意上述道路交
    通安全規定，且依其狀況，又非不能注意，竟疏不注意為之，以致肇事，使告訴
    人受傷，被告顯有過失。故被告過失行為與被害人受傷間，具有相當因果關係，
    其犯行堪以認定。
二、核被告所為，係犯刑法第二百八十四條第一項前段之過失傷害罪。被告無駕駛執
    照駕車（被告駕照遭吊扣），業據其陳明在卷，應依道路交通管理處罰條例第八
    十六條第一項之規定加重其刑。而被告於肇事後，即報警並在現場等候處理，此
    有道路交通事故調查報告表記載被告為報案人足稽，係對於未發覺之罪自首而接
    受裁判，應依刑法第六十二條前段規定減輕其刑，並先加後減之。爰審酌被告之
    過失程度、所生之危害、肇事後之態度及案發迄今已逾一年半，被告尚未與被害
    人達成民事和解賠償等一切情狀，判處如主文所示之刑，並諭知易科罰金之折算
    標準。
三、依刑事訴訟法第二百九十九條第一項前段，刑法第二百八十四條第一項前段、第
    六十二條前段，第四十一條第一項前段，道路交通管理處罰條例第八十六條第一
    項，罰金罰鍰提高標準條例第一條前段、第二條前段，判決如主文。
本案經檢察官丙○○到庭執行職務。
中      華      民      國      九十三      年   四    月     二十六    日
                                 臺灣臺中地方法院交通法庭
                                      審判長  法官  許  金  樹
                                              法官  郭  德  進
                                              法官  王  靜  秋
右正本證明與原本無異。
如不服本判決，應於送達後十日內向本院提出上訴狀（須附繕本），上訴於台灣高等
法院台中分院。
                                        書記官
中      華      民      國      九十三      年    四    月    二十九    日
附錄論罪科刑法條
刑法第二百八十四條第一項
    因過失傷害人者，處六月以下有期徒刑，拘役或五百元以下罰金，致重傷者，處
  一年以下有期徒刑、拘役或五百元以下罰金。
